臺灣士林地方法院刑事判決　　　　　　　　　　　　　　九十三年度易字第一八號
　　公　訴　人　臺灣士林地方法院檢察署檢察官
　　被　　　告　甲○○
右列被告因違反毒品危害防制條例案件，經檢察官提起公訴（九十二年度毒偵字第一
二七二號），本院訊問被告後，被告為有罪之陳述，由本院裁定進行簡式審判程序，
並判決如左：
    主  文
甲○○連續施用第二級毒品，累犯，處有期徒刑捌月。
扣案之第二級毒品安非他命貳小包（淨重壹點肆公克）沒收銷燬之。
    事  實
一、甲○○先於民國（下同）八十七年間因施用第二級毒品案件，經臺灣板橋地方法
    院以八十七年度毒聲字第一七七九號裁定送觀察、勒戒後，認無繼續施用毒品之
    傾向，由臺灣板橋地方法院檢察署檢察官於八十七年九月二十九日以八十七年度
    偵字第一九三八六號不起訴處分確定；惟其仍不知省悟，復於八十八年間再因施
    用第二級毒品案件，經本院以八十八年度毒聲字第三三七號裁定送觀察、勒戒後
    ，認有繼續施用毒品之傾向，除由本院於八十八年三月四日依檢察官聲請以八十
    八年度毒聲字第四八八號裁定令入戒治處所施以強制戒治外，並經臺灣士林地方
    法院檢察署檢察官於八十八年三月二十八日以八十八年度偵字第二二二二號聲請
    簡易判決處刑，再由本院士林簡易庭於八十八年九月九日以八十八年度士簡字第
    二四三號判處有期徒刑五月，如易科罰金以三百元折算一日確定，嗣因甲○○強
    制戒治屆滿三月且執行成效經評定為合格，遂由本院依檢察官聲請於八十八年七
    月十三日以八十八年度毒聲字第一三六九號裁定停止戒治，所餘戒治期間自八十
    八年七月二十三日起付保護管束，惟甲○○於保護管束期間又施用第二級毒品，
    經本院於八十八年十一月三日以八十八年度毒聲字第二二八一號裁定撤銷停止戒
    治繼續執行強制戒治，而於八十九年八月四日執行完畢出所，至甲○○前開施用
    毒品罪判處有期徒刑五月部分，連同其為臺灣板橋地方法院於八十九年五月二十
    三日以八十八年度訴字第一七五號轉讓第二級毒品罪判處有期徒刑六月，由臺灣
    高等法院於九十年十月二十五日以九十年度聲字第二五四０號裁定應執行有期徒
    刑九月，嗣於九十年十二月十二日縮刑期滿執行完畢；詎甲○○仍不思悛悔，又
    於九十年間，第三次因施用第一、二級毒品案件，由本院依檢察官聲請裁定送強
    制戒治，刑責部分，則由臺灣士林地方法院檢察署檢察官於九十年八月十日以九
    十年度毒偵字第八三三號提起公訴，並經本院於九十年十月十八日以九十年度訴
    字第四０六號判處有期徒刑七月及六月，應執行有期徒刑十一月，強制戒治部分
    則於九十年十二月十九日入臺灣桃園女子戒治所執行，於九十一年十一月七日停
    止戒治出所，嗣於九十一年十二月十二日強制戒治期滿。詎甲○○仍未戒除毒癮
    ，復基於施用第二級毒品安非他命之概括犯意，自九十二年九月二十六日起至九
    十三年六月十二日止，在臺北縣汐止市○○街一一０巷九七弄七之一號二樓友人
    乙○○住處及臺北縣五股鄉朋友住處等地，以將第二級毒品安非他命放置於吸食
    器內，以火燒烘烤後使生煙霧，再以口鼻吸用之方式，連續施用第二級毒品安非
    他命多次。嗣分別於九十二年九月二十七日凌晨三時三十分許，其與友人乙○○
    （所涉違反毒品危害防制條例部分另案偵查中）駕駛車牌號碼００─００００號
    自用小客車行經臺北縣三重市○○路與大智街口時，因形跡可疑，為警攔查查獲
    ，並扣得第一級毒品海洛因七小包（淨重十七公克）、第二級毒品安非他命二小
    包（淨重一．四公克）及分裝袋二十六只、玻璃球二個等物；另於九十三年六月
    十三日下午六時三十分許，在臺北縣五股鄉○○路八八巷口為警緝獲，採尿送驗
    之結果，呈安非他命類藥物陽性反應而查獲上情。
二、案經臺北縣政府警察局三重分局報請臺灣板橋地方法院檢察署檢察官呈請臺灣高
    等法院檢察署檢察長令轉臺灣士林地方法院檢察署檢察官偵查起訴，經本院訊問
    被告後，被告為有罪之陳述，由本院裁定進行簡式審判程序。
    理  由
一、右揭犯罪事實，業據被告甲○○於本院審理時均坦承不諱，又有扣案之第二級毒
    品安非他命二小包（淨重一．四公克）可資佐證，且被告甲○○先後於九十二年
    九月二十七日及九十三年六月十三日為警查獲後所採集之尿液，均經送台灣檢驗
    科技股份有限公司檢驗，鑑驗結果尿液中均呈安非他命類藥物（安非他命及甲基
    安非他命）陽性反應，此有台北縣政府警察局三重分局查獲違反毒品危害防制條
    例採集尿液檢體送驗清單（詳見本院卷內，被告甲○○檢體編號為４２８７０）
    、台北縣警察局新莊分局偵辦毒品麻醉藥品案被移送人姓名及代碼對照表（詳見
    本院卷內，被告甲○○代碼編號為一五九七二）、台灣檢驗科技股份有限公司九
    十二年十月七日、九十三年八月四日濫用藥物尿液檢驗報告（詳見本院卷內）各
    一紙在卷可稽，足徵被告甲○○之自白核與事實相符，可以採信，本件事證明確
    ，被告犯行洵堪認定，應予依法論科。
二、按毒品危害防制條例已於九十二年七月九日修正公布全文，自九十三年一月九日
    生效，依修正後毒品危害防制條例第二十三條第二項規定：「觀察、勒戒或強制
    戒治執行完畢釋放後，五年內再犯第十條之罪者，檢察官或少年法院（地方法院
    少年法庭）應依法追訴或裁定交付審理。」，查本件被告甲○○先於八十七年間
    因施用第二級毒品案件，經臺灣板橋地方法院以八十七年度毒聲字第一七七九號
    裁定送觀察、勒戒後，認無繼續施用毒品之傾向，由臺灣板橋地方法院檢察署檢
    察官於八十七年九月二十九日以八十七年度偵字第一九三八六號不起訴處分確定
    ；惟其仍不知省悟，復於八十八年間再因施用第二級毒品案件，復經本院以八十
    八年度毒聲字第三三七號裁定送觀察、勒戒後，認有繼續施用毒品之傾向，除由
    本院於八十八年三月四日依檢察官聲請以八十八年度毒聲字第四八八號裁定令入
    戒治處所施以強制戒治外，並經臺灣士林地方法院檢察署檢察官於八十八年三月
    二十八日以八十八年度偵字第二二二二號聲請簡易判決處刑，再由本院士林簡易
    庭於八十八年九月九日以八十八年度士簡字第二四三號判處有期徒刑五月，如易
    科罰金以三百元折算一日確定，嗣因甲○○強制戒治屆滿三月且執行成效經評定
    為合格，遂由本院依檢察官聲請於八十八年七月十三日以八十八年度毒聲字第一
    三六九號裁定停止戒治，所餘戒治期間自八十八年七月二十三日起付保護管束，
    惟甲○○於保護管束期間又施用第二級毒品，經本院於八十八年十一月三日以八
    十八年度毒聲字第二二八一號裁定撤銷停止戒治繼續執行強制戒治，而於八十九
    年八月四日執行完畢出所，至甲○○前開施用毒品罪判處有期徒刑五月部分，連
    同其為臺灣板橋地方法院於八十九年五月二十三日以八十八年度訴字第一七五號
    轉讓第二級毒品罪判處有期徒刑六月，由臺灣高等法院於九十年十月二十五日以
    九十年度聲字第二五四０號裁定應執行有期徒刑九月，嗣於九十年十二月十二日
    縮刑期滿執行完畢；詎甲○○仍不思悛悔，又於九十年間，第三次因施用第一、
    二級毒品案件，由本院依檢察官聲請裁定送強制戒治，刑責部分，則由臺灣士林
    地方法院檢察署檢察官於九十年八月十日以九十年度毒偵字第八三三號提起公訴
    ，並經本院於九十年十月十八日以九十年度訴字第四０六號判處有期徒刑七月及
    六月，應執行有期徒刑十一月，強制戒治部分則於九十年十二月十九日入臺灣桃
    園女子戒治所執行，於九十一年十一月七日停止戒治出所，嗣於九十一年十二月
    十二日強制戒治期滿等情，亦有被告甲○○臺灣板橋地方法院檢察署檢察官八十
    七年度偵字第一九三八六號不起訴處分書、法務部全國檢察官線上查詢刑案人犯
    在監所最新資料報表、臺灣高等法院被告全國前案紀錄表及臺灣士林地方法院檢
    察署刑案資料查註紀錄表各一份在卷可按，被告甲○○經強制戒治於九十一年十
    二月十二日執行完畢後，於五年內再度違犯，揆諸首開說明，自應進入訴訟程序
    審理。
三、查安非他命業經毒品危害防制條例第二條第二項第二款列為第二級毒品，是核被
    告甲○○所為，係犯毒品危害防制條例第十條第二項之施用第二級毒品罪。其施
    用前後持有安非他命之低度行為，應為施用之高度行為所吸收，不另論罪。又被
    告先後多次施用第二級毒品之犯行，時間緊接，犯罪構成要件相同，顯係基於概
    括犯意反覆為之，應依連續犯之規定以一罪論，並加重其刑。至公訴人雖漏未就
    被告九十二年九月二十六日以後至九十三年六月十二日之犯行一併起訴，惟此犯
    行與已起訴部分既具有連續犯之裁判上一罪關係，為起訴效力所及，本院自得併
    予審理，附此敘明。再被告甲○○前曾有如事實欄所示之有期徒刑執行完畢，此
    有臺灣高等法院被告全國前案紀錄表存卷可按，其於有期徒刑執行完畢後五年內
    ，再犯本件有期徒刑以上之罪，為累犯，應依刑法第四十七條之規定加重其刑，
    並遞加之。爰審酌被告已有施用毒品前科仍再次施用，經觀察、勒戒及強制戒治
    等治療程序，竟仍不思悔改，深陷毒癮而難以自拔，及其犯罪之動機、目的、施
    用次數、所生危害，本件犯後尚能坦承犯行，態度尚稱良好等一切情狀，量處如
    主文所示之刑，以示懲儆。
四、扣案之安非他命二小包（淨重一．四公克），係屬查獲之第二級毒品，爰依毒品
    危害防制條例第十八條第一項前段之規定不問屬於犯人與否，沒收銷燬之。另扣
    案之第一級毒品海洛因七小包（淨重十七公克）、分裝袋二十六只及玻璃球二個
    等物，被告已否認係其所有，亦乏確據證明為被告所有，且海洛因部分係屬第一
    級毒品，與本件被告施用第二級毒品無關，故均不另為沒收銷燬或沒收之諭知，
    一併說明。
據上論斷，應依刑事訴訟法第二百九十九條第一項前段、第二百七十三條之一第一項
，毒品危害防制條例第十條第二項、第十八條第一項前段，刑法第十一條、第五十六
條、第四十七條，判決如主文。
本案經檢察官王巧玲到庭執行職務
中      華      民      國      九十三    年      九    月    二十一    日
                                      臺灣士林地方法院刑事第三庭
                                          法  官  李  育  仁
右正本證明與原本無異。
如不服本判決，應於判決送達後十日內，向本院提出上訴狀。
                                          書記官  陳  玉  瓊
中      華      民      國      九十三    年      九    月    二十九    日
附錄本判決論罪科刑依據之法條：
毒品危害防制條例第十條第二項：
　施用第二級毒品者，處三年以下有期徒刑。